Minutes et répertoires du notaire Athanase LEMOINE, 11 février 1775 - 16 juin 1801 (étude III)
Archives nationales
- Répertoire(s) de Athanase LEMOINE, 11 février 1775 - 16 juin 1801; MC/RE/III/14 - MC/RE/III/16
  - Répertoire. 1784, 2 janvier - 1791, 31 janvier, 2 janvier 1784 - 31 janvier 1791; MC/RE/III/15
    - Dépôt du mortuaire de Hyacinthe Lambert Antoine Joseph Thiriart, 4 juillet 1787
      acte d'état civil; dépôt de pièces; Thiriart, Hyacinthe-Lambert-Antoine-Joseph
    - Notoriété concernant Pierre Nicolas Lefranc, 4 juillet 1787
      notoriété; Lefranc, Pierre-Nicolas
    - Contrat de mariage entre Etienne Thibault et Anne Marie Portebois, 8 juillet 1787
      contrat de mariage; Thibault, Etienne; Portebois, Anne-Marie
    - Contrat de mariage entre Jacques Constantin et Marie Françoise La Roque, 10 juillet 1787
      contrat de mariage; Constantin, Jacques; La Roque, Marie-Françoise
    - Contrat de mariage entre Pierre Charles Gravois et la demoiselle Clotilde Gabrielle Pierre Godard, 14 juillet 1787
      contrat de mariage; Gravois, Pierre-Charles; Godard, Clotilde-Gabrielle-Pierre
    - Inventaire après décès de Claudine Harrancourt, 16 juillet 1787
      inventaire après décès; Harrancourt, Claudine
    - Contrat de mariage entre Claude Boulot et Marie Luce Meslier, veuve de Simon Marchet, 19 juillet 1787
      contrat de mariage; Boulot, Claude; Meslier, Marie-Luce; Marchet, Simon
    - Contrat de mariage entre Pierre Noël Marc et Marguerite Bossu, veuve de Maurice Mariés, 21 juillet 1787
      contrat de mariage; Marc, Pierre-Noël; Bossu, Marguerite; Mariés, Maurice
    - Contrat de mariage entre Michel Gagné et Marie Catherine Baurienne, veuve de Jacques Laurent, 26 juillet 1787
      contrat de mariage; Gagné, Michel; Baurienne, Marie-Catherine; Laurent, Jacques
    - Notoriété concernant Marie Madelaine Marchand, veuve de Léger Élie, 30 juillet 1787
      notoriété; Marchand, Marie-Madelaine; Elie, Léger
    - Contrat de mariage entre Jean Louis Godesort et Françoise Elisabeth Taquet, veuve de Nicolas Daume, 12 août 1787
      contrat de mariage; Godesort, Jean-Louis; Taquet, Françoise-Elisabeth; Daume, Nicolas
    - Notoriété concernant Louise Charlotte Lucas, femme de Pierre Richard Gilllier, 13 août 1787
      notoriété; Lucas, Louise-Charlotte; Gillier, Pierre-Richard
    - Inventaire après décès de Marie Suzanne Hyacinthe Dumonstier, veuve de Nicolas Ganq de La Lande, 14 août 1787
      inventaire après décès; Dumonstier, Marie-Suzanne-Hyacinthe; Ganq de La Lande, Nicolas
    - Notoriété concernant Marguerite Carnet, 22 août 1787
      notoriété; Carnet, Marguerite
    - Contrat de mariage entre François Violet et la dame Geneviève Baudrillard, 23 août 1787
      contrat de mariage; Violet, François; Baudrillard, Geneviève
    - Contrat de mariage entre Pierre Lazare Delanoé et Françoise Simonne Legrau, 27 août 1787
      contrat de mariage; Delanoé, Pierre-Lazare; Legrau, Françoise-Simonne
    - Inventaire après décès de Jean Cheilu, 27 août 1787
      inventaire après décès; Cheilu, Jean
    - Notoriété concernant Claudine Lebegue, veuve de Jean Charles Duperray, 28 août 1787
      notoriété; Lebegue, Claudine; Duperray, Jean-Charles
    - Contrat de mariage entre Louis Gaudeloup et Marie Margueritte Bougardier, 1er septembre 1787
      contrat de mariage; Gaudeloup, Louis; Bougardier, Marie-Margueritte
    - Inventaire après décès de Marie Victoire Vallée, veuve en premières noces d'Antoine Carré, épouse en secondes noces de Christophe Baudelot, 3 septembre 1787
      inventaire après décès; Vallée, Marie-Victoire; Carré, Antoine; Baudelot, Christophe
    - Contrat de mariage entre Antoine Augustin Peschard et Agathe Josse, 4 septembre 1787
      contrat de mariage; Peschard, Antoine-Augustin; Josse, Agathe
    - Inventaire après décès de René Fontaine, 7 septembre 1787
      inventaire après décès; Fontaine, René
    - Contrat de mariage de Claude Jacques Dubois et Angélique Victoire Gallet, 9 septembre 1787
      contrat de mariage; Dubois, Claude-Jacques; Gallet, Angélique-Victoire
    - Notoriété concernant Charles Louis Roger, 11 septembre 1787
      notoriété; Roger, Charles-Louis
    - Dépôt du mortuaire du sieur Ravinet, 11 septembre 1787
      acte d'état civil; dépôt de pièces; Ravinet (sieur)
    - Contrat de mariage entre Pierre François Lude et demoiselle Blaise Régnier, 14 septembre 1787
      contrat de mariage; Lude, Pierre-François; Régnier, Blaise (demoiselle)
    - Contrat de mariage entre Alexandre Cézar Auguste Dacla et Marie Louise Rossignol de Vaudricourt, 16 septembre 1787
      contrat de mariage; Dacla, Alexandre-Cézar-Auguste; Rossignol de Vaudricourt, Marie-Louise
    - Contrat de mariage entre François Augustin de Reinier de Jarjaye et Louise Margueritte Quelpée de La Borde, 18 septembre 1787
      contrat de mariage; Reinier de Jarjaye, François-Augustin; Quelpée de La Borde, Louise-Margueritte
    - Inventaire après décès de Charles Léon Begue dit Léon, 18 septembre 1787
      inventaire après décès; Begue dit Léon, Charles-Léon
    - Contrat de mariage entre Edme François Daubigny et Marguerite Clément, 27 septembre 1787
      contrat de mariage; Daubigny, Edme-François; Clément, Marguerite
    - Notoriété concernant Margueritte Martel, 28 septembre 1787
      notoriété; Martel, Margueritte
    - Contrat de mariage entre Guilleaume François Masson et Marie Gabrielle Maingot, 29 septembre 1787
      contrat de mariage; Masson, Guilleaume-François; Maingot, Marie-Gabrielle
    - Inventaire après décès du sieur Eneaux, 4 octobre 1787
      inventaire après décès; Eneaux (sieur)
    - Inventaire après décès de la dame Martin, 4 octobre 1787
      inventaire après décès; Martin (dame)
    - Contrat de mariage entre Louis Barry et Margueritte Vallée, veuve d'Antoine Simon Defaux, 5 octobre 1787
      contrat de mariage; Barry, Louis; Vallée, Margueritte; Defaux, Antoine-Simon
    - Contrat de mariage entre François Simon et Marie Anne Odard, 6 octobre 1787
      contrat de mariage; Simon, François; Odard, Marie-Anne
    - codicille déposé de Françoise Le Prieur, veuve de Jacques Bidou de Bertinière, 8 octobre 1787
      testament; dépôt de pièces; Le Prieur, Françoise; Bidou de Bertinière, Jacques
    - Notoriété concernant Darcid, 12 octobre 1787
      notoriété; Darcid
    - Notoriété concernant Pares, 12 octobre 1787
      notoriété; Pares
    - Notoriété concernant Marchand, 12 octobre 1787
      notoriété; Marchand
    - Contrat de mariage entre François Maurice et Marie Labussière, 15 octobre 1787
      contrat de mariage; Maurice, François; Labussière, Marie
    - Inventaire après décès de la dame Bidou de Bretinière, 15 octobre 1787
      inventaire après décès; Bidou de Bretinière (dame)
    - Notoriétéconcernant Charles Narcisse Souel, 15 octobre 1787
      notoriété; Souel, Charles-Narcisse
    - Compte d'exécution testamentaire de Pierre Victor Rasteneau de L'Isle du testament de la dame Dastier, 22 octobre 1787
      compte d'exécution testamentaire; Rasteneau de L'Isle, Pierre-Victor; Dastier (dame)
    - Contrat de mariage entre Léonard Labarthe du Couloumé et Marie Thérèze Devos, veuve Vallon du Boisroger, 27 octobre 1787
      contrat de mariage; Labarthe du Couloumé, Léonard; Devos, Marie-Thérèze; Vallon du Boisroger (veuve)
    - Contrat de mariage entre Jean Baptiste Miel et Anne Genneviève Jousselin, 29 octobre 1787
      contrat de mariage; Miel, Jean-Baptiste; Jousselin, Anne-Genneviève
    - Notoriété concernant le sieur Maurice, 8 novembre 1787
      notoriété; Maurice (sieur)
    - Dépôt du mortuaire de demoiselle Thérèse Cadot, femme de Denis René Aumont Dumontier et du sieur. Aumont Dumontier, 8 novembre 1787
      acte d'état civil; dépôt de pièces; Cadot, Thérèse; Aumont Dumontier, Denis-René; Aumont Dumontier (sieur)
    - IAD. de Pierre Prenelle, 8 novembre 1787
      notoriété; Prenelle, Pierre
    - Inventaire après décès de Marin Charles Vincent, 9 novembre 1787
      inventaire après décès; Vincent, Marin-Charles
    - Contrat de mariage entre Jacques Martin et Marie Jeanne Legras, veuve de Jean Content, 16 novembre 1787
      contrat de mariage; Martin, Jacques; Legras, Marie-Jeanne; Content, Jean
    - Contrat de mariage entre Marin Désiré Prez et Marie Thérèze Caillot, 17 novembre 1787
      contrat de mariage; Prez, Marin-Désiré; Caillot, Marie-Thérèze
    - Inventaire après décès du sieur Pierre Brizard, 19 novembre 1787
      inventaire après décès; Brizard, Pierre
    - Contrat de mariage entre François Nicolas Bachelier et Margueritte Lamarque, 19 novembre 1787
      contrat de mariage; Bachelier, François-Nicolas; Lamarque, Margueritte
    - Contrat de mariage entre Antoine Hypolite Nicolas Racoir et Jeanne Lamiral, veuve Brizard, 19 novembre 1787
      contrat de mariage; Racoir, Antoine-Hypolite-Nicolas; Lamiral, Jeanne; Brizard (veuve)
    - Contrat de mariage entre Pierre Louis Desecurel et Marie Elizabeth Féron, 21 novembre 1787
      contrat de mariage; Desecurel, Pierre-Louis; Féron, Marie-Elizabeth
    - Contrat de mariage entre Alexis Boucher et Marie Joséphine Jérôme, 22 novembre 1787
      contrat de mariage; Boucher, Alexis; Jérôme, Marie-Joséphine
    - Notoriété concernant le sieur Bridou, 22 novembre 1787
      notoriété; Bridou (sieur)
    - Contrat de mariage entre Louis Barry et Margueritte Vallée, veuve de Antoine Simon Desaux, 28 novembre 1787
      contrat de mariage; Barry, Louis; Vallée, Margueritte; Desaux, Antoine-Simon
    - Notoriété concernant Anne Françoise Auray, séparée de biens de Mathieu Legay, 29 novembre 1787
      notoriété; Auray, Anne-Françoise; Legay, Mathieu
    - Inventaire après décès de Marie Suzanne Moreau, veuve d'Augustin Gaspard Turmine, 3 décembre 1787
      inventaire après décès; Moreau, Marie-Suzanne; Turmine, Augustin-Gaspard
    - Compte d'exécution testamentaire de Pierre Labbé, 5 décembre 1787
      compte d'exécution testamentaire; Labbé, Pierre
    - Notoriété concernant le sieur Pierre Farge, 15 décembre 1787
      notoriété; Farge, Pierre
    - AM.D. d'André Fragerolle, 17 décembre 1787
      acte d'état civil; dépôt de pièces; Fragerolle, André
    - Contrat de mariage entre Jean Baptiste Payn et Genneviève Suzanne Mercier, 18 décembre 1787
      contrat de mariage; Payn, Jean-Baptiste; Mercier, Genneviève-Suzanne
    - Inventaire après décès de la veuve d'Ambrement, 18 décembre 1787
      inventaire après décès; Ambrement, (veuve d')
    - Notoriété concernant le sieur Limousin, 19 décembre 1787
      notoriété; Limousin (sieur)
    - Inventaire après décès de Charles Jean Baptiste Delespine, 19 décembre 1787
      inventaire après décès; Delespine, Charles-Jean-Baptiste
    - Contrat de mariage entre Etienne Ménard et Catherine Laurent, 20 décembre 1787
      contrat de mariage; Ménard, Etienne; Laurent, Catherine
    - Contrat de mariage entre Jean Charles Chanteau et Marie Madelaine Duclos, veuve de Jacques Emery, 28 décembre 1787
      contrat de mariage; Chanteau, Jean-Charles; Duclos, Marie-Madelaine; Emery, Jacques
    - Contrat de mariage entre François Baudou et Genneviève Petit, veuve de François Verrier, 10 janvier 1788
      contrat de mariage; Baudou, François; Petit, Genneviève; Verrier, François
    - Contrat de mariage entre Pierre Longue Épée et Elizabeth Barthélémy, 15 janvier 1788
      contrat de mariage; Longue Epée, Pierre; Barthélémy, Elizabeth
    - Dépôt du baptistaire de Monsieur le baron de Saint Marc, 16 janvier 1788
      acte d'état civil; dépôt de pièces; Saint Marc (baron de)
    - Contrat de mariage entre Jean Baptiste Marcus et Anne Houyfos, veuve de Jean Pierre Dumeny, 16 janvier 1788
      contrat de mariage; Marcus, Jean-Baptiste; Houyfos, Anne; Dumeny, Jean-Pierre
    - Notoriété concernant Auvray, 17 janvier 1788
      notoriété; Auvray
    - Contrat de mariage entre Jacques Gillot et Marie Tanche Plouvier, 19 janvier 1788
      contrat de mariage; Gillot, Jacques; Tanche Plouvier, Marie
    - Contrat de mariage entre Etienne Saint Denis et Marie Louise Notte, 21 janvier 1788
      contrat de mariage; Saint Denis, Etienne; Notte, Marie-Louise
    - Notoriété concernant Maire, 21 janvier 1788
      notoriété; Maire
    - Contrat de mariage entre Marie Christophe Offner et Marie Françoise Louise Bureau, 27 janvier 1788
      contrat de mariage; Offner, Marie-Christophe; Bureau, Marie-Françoise-Louise
    - Dépôt du mortuaire de Charles Jean Baptiste Delespine, 27 janvier 1788
      acte d'état civil; dépôt de pièces; Delespine, Charles-Jean-Baptiste
    - Inventaire après décès de Madame Gentil, 28 janvier 1788
      inventaire après décès; Gentil (madame)
    - Inventaire après décès de Antoine Stival, 29 janvier 1788
      inventaire après décès; Stival, Antoine
    - Contrat de mariage entre Jean Baptiste Mangin et Marie Joseph Mario, 29 janvier 1788
      contrat de mariage; Mangin, Jean-Baptiste; Mario, Marie-Joseph
    - Notoriété concernant Alexandre Lemoine, 29 janvier 1788
      notoriété; Lemoine, Alexandre
    - Contrat de mariage entre Edme Gillot et Catherine Bachelier, 31 janvier 1788
      contrat de mariage; Gillot, Edme; Bachelier, Catherine
    - Contrat de mariage entre Héliodore Joseph Lievin et Margueritte Elisabeth Robert, 1er février 1788
      contrat de mariage; Lievin, Héliodore-Joseph; Robert, Margueritte-Elisabeth
    - codicillede Jean Charles Dubu, 1er février 1788
      testament; Dubu, Jean-Charles
    - Contrat de mariage entre François Garinos et Jeanne Louise Merlet, veuve de Jacques Lalouel, 3 février 1788
      contrat de mariage; Garinos, François; Merlet, Jeanne-Louise; Lalouel, Jacques
    - Dépôt du mortuaire de Charles Vincent de Mérival, 4 février 1788
      acte d'état civil; dépôt de pièces; Mérival, Charles-Vincent de
    - Notoriété concernant Jean Palengas, 8 février 1788
      notoriété; Palengas, Jean
    - Notoriété concernant Monnot, 23 février 1788
      notoriété; Monnot
    - Inventaire après décès de Marie Louise Bardoux, femme de François Dumée, 27 février 1788
      inventaire après décès; Bardoux, Marie-Louise; Dumée, François
    - Inventaire après décès de Pierre Henry Leblanc, 3 mars 1788
      inventaire après décès; Leblanc, Pierre-Henry
    - Dépôt du mortuaire de Jean Habert, 6 mars 1788
      acte d'état civil; dépôt de pièces; Habert, Jean
    - Notoriété concernant Ravinet, 8 mars 1788
      notoriété; Ravinet
    - Notoriété concernant Lelièvre, 12 mars 1788
      notoriété; Lelièvre
    - Notoriété concernant le sieur de Drouet d'Aubigny, 18 mars 1788
      notoriété; Drouet d'aubigny(sieur de)
    - Inventaire après décès de Marie Margueritte Dujardin, femme Clément, 18 mars 1788
      inventaire après décès; Dujardin, Marie-Margueritte; Clément (femme)
    - Inventaire après décès d'Annibal Prosper Auguste Joseph Sagée, 22 mars 1788
      inventaire après décès; Sagée, Annibal-Prosper-Auguste-Joseph
    - Notoriété concernant Parmentier, 24 mars 1788
      notoriété; Parmentier
    - Contrat de mariage entre Jean Baptiste Antoine Guerbe et Marie Jeanne Hause, 25 mars 1788
      contrat de mariage; Guerbe, Jean-Baptiste-Antoine; Hause, Marie-Jeanne
    - Inventaire après décès de Pierre Henry Leblanc, 26 mars 1788
    - Contrat de mariage entre Jean François Sorget et Françoise Elisabeth Frou, 30 mars 1788
      contrat de mariage; Sorget, Jean-François; Frou, Françoise-Elisabeth
    - Contrat de mariage entre André Lair et Marie Elizabeth Rastron, 3 avril 1788
      contrat de mariage; Lair, André; Rastron, Marie-Elizabeth
    - Notoriété concernant Jean Habert, 3 avril 1788
      notoriété; Habert, Jean
    - Contrat de mariage entre Thomas Hébert et Françoise Gavoillos, 7 avril 1788
      contrat de mariage; Hébert, Thomas; Gavoillos, Françoise
    - Inventaire après décès de Madame Lacaze, 8 avril 1788
      inventaire après décès; Lacaze (madame)
    - Contrat de mariage entre Benoit Werkincister et Marie Renée Alexis François, 11 avril 1788
      contrat de mariage; Werkincister, Benoit; François, Marie-Renée-Alexis
    - Contrat de mariage entre Jacques Guilleaume Louis Cottereau et Marie Charlotte Sibert, veuve Higonnet, 15 avril 1788
      contrat de mariage; Cottereau, Jacques-Guilleaume-Louis; Sibert, Marie-Charlotte; Higonnet (veuve)
    - Contrat de mariage entre Pierre Piel et Elizabeth Duval, 16 avril 1788
      contrat de mariage; Piel, Pierre; Duval, Elizabeth
    - Contrat de mariage entre Jacques Valotte et Marie Louise Lemoine, 16 avril 1788
      contrat de mariage; Valotte, Jacques; Lemoine, Marie-Louise
    - Dépôt du baptistaire d'Elizabeth Flore Leroy, 18 avril 1788
      acte d'état civil; dépôt de pièces; Leroy, Elizabeth-Flore
    - Contrat de mariage entre Jean Dietrich et Marie Anne Oberhein, 21 avril 1788
      contrat de mariage; Dietrich, Jean; Oberhein, Marie-Anne
    - Notoriété concernant François Marais, 21 avril 1788
      notoriété; Marais, François
    - Dépôt du mortuaire de Reine Mangin, femme Govaerts, 28 avril 1788
      acte d'état civil; dépôt de pièces; Mangin, Reine; Govaerts (femme)
    - Contrat de mariage entre François Gaspard Camille et Marie Anne Lafond, 30 avril 1788
      contrat de mariage; Camille, François-Gaspard; Lafond, Marie-Anne
    - Compte d'exécution testamentaire d'Isaac de Menou à Guilleaume Terral, 2 mai 1788
      compte d'exécution testamentaire; Menou, Isaac de; Terral, Guilleaume
    - Contrat de mariage entre Louis Barry et Margueritte Vallée, veuve d'Antoine Simon Defeaux, 3 mai 1788
      contrat de mariage; Barry, Louis; Vallée, Margueritte; Defeaux, Antoine-Simon
    - Inventaire après décès de Madame Haracque, 5 mai 1788
      inventaire après décès; Haracque (madame)
    - Contrat de mariage entre Nicolas Garnier et Amélie Genneviève Girard, 6 mai 1788
      contrat de mariage; Garnier, Nicolas; Girard, Amélie-Genneviève
    - AM.D. de Pierre comte de Marreau et Gabrielle Jeanne Menon de Messerolle, 6 mai 1788
      acte d'état civil; dépôt de pièces; Marreau, Pierre (comte de); Menon de Messerolle, Gabrielle-Jeanne
    - Dépôt du testament de d'Anne Pauline Burle Saint Curban, 15 mai 1788
      testament; dépôt de pièces; Burle Saint Curban, Anne-Pauline
    - Contrat de mariage entre François Raymond Huart et Anne Françoise Paulissier, 17 mai 1788
      contrat de mariage; Huart, François-Raymond; Paulissier, Anne-Françoise
    - Contrat de mariage entre Joseph Drieux et Louise Catherine Beaubigny, 23 mai 1788
      contrat de mariage; Drieux, Joseph; Beaubigny, Louise-Catherine
    - Contrat de mariage entre Antoine Modeste Boisseau et Genneviève Pélagie Francastel, 26 mai 1788
      contrat de mariage; Boisseau, Antoine-Modeste; Francastel, Genneviève-Pélagie
    - Inventaire après décès de Jean Baptiste Rollet, 27 mai 1788
      inventaire après décès; Rollet, Jean-Baptiste
    - Dépôt du mortuaire du révérend père Hilarion, 28 mai 1788
      acte d'état civil; dépôt de pièces; Hilarion (monsieur); prêtre
    - Notoriété concernant la dame Lallemand, 3 juin 1788
      notoriété; Lallemand (dame)
    - Inventaire après décès d'Etienne François Noury, 7 juin 1788
      inventaire après décès; Noury, Etienne-François
    - Inventaire après décès de Marie Elizabeth Legier, femme de Nicolas Henry Cortin, 9 juin 1788
      inventaire après décès; Legier, Marie-Elizabeth; Cortin, Nicolas-Henry
    - Contrat de mariage entre François Bazire et Marie Angélique Flot, 10 juin 1788
      contrat de mariage; Bazire, François; Flot, Marie-Angélique
    - Contrat de mariage entre Jean Baptiste Vérité et Roze Thérèze Guenes, 10 juin 1788
      contrat de mariage; Vérité, Jean-Baptiste; Guenes, Roze-Thérèze
    - Contrat de mariage entre Simon Michel Mitouard et Genneviève Clotilde Viel, 13 juin 1788
      contrat de mariage; Mitouard, Simon-Michel; Viel, Genneviève-Clotilde
    - Inventaire après décès de Anne Roger, veuve de François Depoix, 14 juin 1788
      inventaire après décès; Roger, Anne; Depoix, François
    - Compte d'exécution testamentaire de la dame de Bretinière par dame Charlotte Adélaïde Leprieur veuve du sieur Dequeux, 14 juin 1788
      compte d'exécution testamentaire; Bretinière, (dame de); Leprieur, Charlotte-Adélaïde; Dequeux (veuve)
    - Contrat de mariage entre Casimir Lalande et Catherine Françoise Capsainte, 17 juin 1788
      contrat de mariage; Lalande, Casimir; Capsainte, Catherine-Françoise
    - Notoriété concernant Desmotreux, 18 juin 1788
      notoriété; Desmotreux
    - Dépôt de baptistaire de Humbert Charvin, 21 juin 1788
      acte d'état civil; dépôt de pièces; Charvin, Humbert
    - Notoriété concernant Guervin, 27 juin 1788
      notoriété; Guervin
    - Inventaire après décès de Charles Auguste Tortillière, 1er juillet 1788
      inventaire après décès; Tortillière, Charles-Auguste
    - Contrat de mariage entre Etienne Thomas Gérard et Marie Anne Charlotte Bricou, 2 juillet 1788
      contrat de mariage; Gérard, Etienne-Thomas; Bricou, Marie-Anne-Charlotte
    - Contrat de mariage entre Jean Claude Fagoude et Marie Genneviève Bricou, 4 juillet 1788
      contrat de mariage; Fagoude, Jean-Claude; Bricou, Marie-Genneviève
    - Contrat de mariage entre Jacques Denis Rosselet et Marie Elizabeth Sevin, 5 juillet 1788
      contrat de mariage; Rosselet, Jacques-Denis; Sevin, Marie-Elizabeth
    - Dépôt du baptistaire du sieur Mercier, 8 juillet 1788
      acte d'état civil; dépôt de pièces; Mercier (sieur)
    - Contrat de mariage entre François Jean Bailly et Agnès Konigin, veuve de Jean Peignon, 9 juillet 1788
      contrat de mariage; Bailly, François-Jean; Konigin, Agnès; Peignon, Jean
    - Contrat de mariage entre Jean Baptiste Duneufgermain et Marie Jeanne Robilliard, 11 juillet 1788
      contrat de mariage; Duneufgermain, Jean-Baptiste; Robilliard, Marie-Jeanne
    - Contrat de mariage entre Paul Cormille et Jeanne Lalouette, 13 juillet 1788
      contrat de mariage; Cormille, Paul; Lalouette, Jeanne
    - Dépôt des baptistaires de dame Boutry et du sieur Forestier, 14 juillet 1788
      acte d'état civil; dépôt de pièces; Boutry (dame); Forestier (sieur)
    - Notoriété concernant Gallas, 15 juillet 1788
      notoriété; Gallas
    - Contrat de mariage entre Pierre François Anard et Marie Françoise Marchand, 21 juillet 1788
      contrat de mariage; Anard, Pierre-François; Marchand, Marie-Françoise
    - Contrat de mariage entre Joseph Louis François Lodin Dumauvoir et Margueritte Picardeaux, 21 juillet 1788
      contrat de mariage; Lodin Dumauvoir, Joseph-Louis-François; Picardeaux, Margueritte
    - Contrat de mariage entre Michel Bonifet et Hypolite Angélique Marcadé, 22 juillet 1788
      contrat de mariage; Bonifet, Michel; Marcadé, Hypolite-Angélique
    - Notoriété concernant la dame Henry, 25 juillet 1788
      notoriété; Henry (dame)
    - Notoriété concernant le sieur Caillet, 28 juillet 1788
      notoriété; Caillet (sieur)
    - Notoriété concernant le sieur Louviot, 3 août 1788
      notoriété; Louviot (sieur)
    - Contrat de mariage entre Nicolas Chenel et Jeanne Henriette Flabiau, 6 août 1788
      contrat de mariage; Chenel, Nicolas; Flabiau, Jeanne-Henriette
    - Inventaire après décès de femme Augé, 8 août 1788
      inventaire après décès; Augé (femme)
    - Contrat de mariage entre Jacques Félix Viennot et Catherine Louise Bachelot, 10 août 1788
      contrat de mariage; Viennot, Jacques-Félix; Bachelot, Catherine-Louise
    - Contrat de mariage entre Pierre Claude Huart et Marie Jeanne Romain, 11 août 1788
      contrat de mariage; Huart, Pierre-Claude; Romain, Marie-Jeanne
    - Contrat de mariage entre Laurent Charles Marchand et Marie Margueritte Valine, veuve Stival, 13 août 1788
      contrat de mariage; Marchand, Laurent-Charles; Valine, Marie-Margueritte; Stival (veuve)
    - Contrat de mariage entre François Léonard Delahaye et Marie Anne Rouard, 17 août 1788